# ppp 项目运营收入为什么如此确认和计量？

提问人：wufaxian 时间：2019-05-26 03:24:02
“对于单个特需服务权安排涉及多项服务提供的情况下。例如经营方建造并维护一所医院，还需要同时提供诸如清洁洗衣餐饮，以及安保等其他辅助性服务，并取得报酬。
大多数特许服务全安排是在合同期间以单一付款形式支付，因此通常需要首先确定合同对价的公允价值，然后在不同类型的服务中予以分配。这意味着可使用授予方当前的贷款利率对现金流进行折现滨江公园价值分配的各项服务上。
或者通过将现金流折现至所有服务公允价值总额以获得内含报酬率。根据实际利率法，将对价的公允价值和名义金额之间的差额确认为利息收入。”
问题：运营收入通常按月或季度支付某一明确的数额。上面为什么总说公允价值？
既然一个月或一个季度支付一次。为什么还要对现金流进行折现？

回答人：chenyiwei
1 、收入确认的依据是对价的公允价值，这是任何收入计量的基本原则。
2 、虽然是一个月或一个季度支付一次，但支付过程长达数年，资金时间价值对公允价值的影响重大，故应进行折现处理。